# 求教陈版：关于同一控制下吸收合并完成后的注册资本

提问人：byzq2002 时间：2017-10-31 13:52:38
陈版您好！有个事情向您请教一下！ 案例背景：同一控制下的吸收合并，合并方合并时点实收资本（注册资本） 2000 万，被合并方合并时点注册资本（实收资本） 3000 万（净资产 2000 万）； 求教：请问合并完成后的注册资本是否为二者注册资本相加即 5000万？还是=合并方实收资本 2000 万+被合并方净资产数 2000 万=4000万？ 理论依据：请一并告知相应的理论依据；如有依据操作完成的案例，也请一并告知！谢谢了

回答人：chenyiwei
根据国家工商行政管理总局《关于做好公司合并分立登记支持企业兼并重组的意见》（工商企字[2011]226号）：“支持公司自主约定注册资本数额。因合并而存续或者新设的公司，其注册资本、实收资本数额由合并协议约定，但不得高于合并前各公司的注册资本之和、实收资本之和。合并各方之间存在投资关系的，计算合并前各公司的注册资本之和、实收资本之和时，应当扣除投资所对应的注册资本、实收资本数额。”。 因此，如果吸收方和被吸收方此前无股权投资关系，则允许的存续方吸收合并后最大注册资本为两者注册资本金额之和。但鉴于被吸收方净资产小于注册资本，故建议存续企业额的注册资本不要超过（吸收方原注册资本+被吸收方账面净资产）。

提问人：sindier 时间：2017-11-13 20:45:10
你好，陈版，这个规定是不是意味着如果母公司吸收合并全资子公司，则合并后注册资本或实收资本不能超过母公司的注册资本或实收资本？

回答人：chenyiwei
是。也就是这种情况不能增加母公司的注册资本和实收资本。